# 收购子公司，营业务外收入所得税问题？

提问人：ssf1618 时间：2012-08-07 09:44:58
A公司净资产 公允价值 500 万，我公司从其股东中 花费 350 万元购买了100%的股权， 我公司 借：长期股权投资 500贷：银行存款 350 营业外收入 150 请问 这营业外收入 150 万元要不要交企业所得税。

回答人：chenyiwei
首先，个别报表层面长期股权投资应按实际成本 350 万元计量，个别报表层面不体现该项营业外收入。 其次，在合并报表层面，如果在可预见的未来没有处置该子公司的计划，则无需就该项营业外收入确认递延所得税负债；如果在可预见的未来预计将处置该子公司股权的，则需要考虑就合并报表层面的营业外收入确认递延所得税负债（代表了一项账面价值为零但计税基础为 150 万元的负债项目）。

提问人：ahchuyu123 时间：2012-08-07 20:55:26
请问，如果是吸收合并，那么母公司报表确认 150 万的营业外收入，需要就 150 万缴纳所得税么
<来自中国会计视野网安卓客户端>

回答人：chenyiwei
个人理解，如果能够证明作价的合理性，则不会在当期计入应纳税所得额，但会减少吸收合并中取得的各项资产的计税基础；如果不能证明作价的合理性，将被认定为捐赠，一次性计入本年度应纳税所得额。